臺灣臺北地方法院刑事裁定　　　　　　　 96年度聲再字第25號
再審聲請人　乙○○
（即受判決人）
上列聲請人因傷害案件，對於本院中華民國96年6 月29日所為確
定判決（96年度易字第1379號）聲請再審，本院裁定如下：
    主  文
再審之聲請駁回。
    理  由
一、再審意旨如附件再審聲請狀影本所載。
二、按有罪之判決確定後，有刑事訴訟法第420條第1項各款情形
    之一者，為受判決人之利益，得聲請再審。再有罪、無罪、
    免訴或不受理之判決確定後，有同法第422 條各款情形之一
    者，為受判決人之不利益，亦得聲請再審。又為受判決人之
    不利益聲請再審，得由管轄法院之檢察官及自訴人為之，刑
    事訴訟法第420條第1項、第422條、第428條第1 項前段分別
    定有明文。次按刑事訴訟法第420條第1項第6 款所謂確實之
    新證據，係指當時已經存在而發現在後，原審法院不及調查
    斟酌，且可認為確實足以動搖原確定判決，而為受判決人有
    利認定之證據。且該條文所謂確實之新證據，固非以絕對不
    須經過調查程序為要件，但必須可認為確實足以動搖原確定
    判決而為受判決人有利之判決者為限，倘受判決人因對有利
    之主張為原確定判決所不採，事後任意由人出一證明書，證
    明受判決人前次為有利之主張，係屬實在，憑以聲請再審，
    此項證據既非判決後所發現，又非不須調查之確定新證據，
    顯然不足以使原確定判決發生動搖，即難據以開始再審（最
    高法院49年度臺抗字第72號、同院50年度臺抗字第104 號判
    例可資參照）。
三、查本件再審聲請人聲請再審所提出之主要事證，無非以其於
    本院96年度易字第1379號被告甲○○傷害案件之96年6 月27
    日準備程序時，因告訴人（即本件再審聲請人）乙○○撤回
    本件傷害告訴，致本院於96年6月29日以96年度易字第1379
    號判決本件公訴不受理確定在案，惟本件再審聲請人主張伊
    被本院96年度易字第1379案件之原審法官脅迫撤回告訴之情
    形下，始撤回本件被告甲○○傷害告訴，而原審法官未依刑
    事訴訟法第364 條規定踐行程序，並剝奪上開96年度易字第
    1379案件告訴人乙○○之刑事訴訟程序權利為其主要論據。
四、然查：
(一)、本件再審聲請人乙○○與甲○○之互毆傷害結果，各自提起
    傷害告訴，互為被告及告訴人之刑事訴訟法當事人身分地位
    ，致有本院96年度易字第1379號被告甲○○傷害案件、96年
    度易字第881 號被告乙○○傷害案件，而上開案件之分案均
    由本院來股法官受理之事實，有本院卷第24至31頁之本院96
    年度易字第881號案件96年5月16日準備程序筆錄、96年6 月
    27日審理筆錄，及本院卷第32至41頁之本院96年度易字第13
    79號案件96年6 月27日準備程序筆錄、告訴人乙○○刑事撤
    回告訴狀、本院卷第19至22頁之臺灣高等法院96年度聲再字
    第355號刑事裁定書、本院96年度易字第881號公訴不受理判
    決書、本院96年度易字第1379號公訴不受理判決書各一件在
    卷可稽。是本件再審聲請人乙○○與甲○○之互毆傷害結果
    ，各自互為被告及告訴人之當事人身分地位，並由本院來股
    法官受理之96年度易字第1379號被告甲○○傷害案件、96年
    度易字第881 號被告乙○○傷害案件之依法踐行刑事訴訟程
    序無訛。
(二)、又本院96年度易字第1379號被告甲○○傷害告訴人乙○○之
    本院96年6月27日下午2時40分在本院第17法庭公開行準備程
    序，出庭在場人員除本院法官、書記官、通譯外，尚有臺灣
    臺北地方法院檢察署檢察官陳清茂、被告甲○○、告訴人乙
    ○○，均在本院第第17法庭公開行準備程序之事實，有本院
    卷第36至39頁之本院96年度易字第1379號案件96年6月27 日
    準備程序筆錄、告訴人乙○○刑事撤回告訴狀各一件在卷可
    徵。再酌上開本院卷第37頁第16行「我同意撤回對被告告訴
    。乙○○」以觀，亦有本件告訴人乙○○親自簽名，且有提
    出刑事撤回告訴狀一紙，而本件係在本院第17法庭公開行準
    備程序，並有臺北地方法院檢察署檢察官陳清茂在庭，因此
    ，本件再審聲請人主張伊被本院96年度易字第1379案件之原
    審法官脅迫撤回告訴之情形下，始撤回本件被告甲○○傷害
    告訴，與事實不符，殊無可採。
(三)、復查本院96年度易字第881 號被告乙○○傷害告訴人甲○○
    案件於本院96年5 月16日上午11時10分在本院第17法庭公開
    行準備程序，出庭在場人員除本院法官、書記官、通譯外，
    尚有臺灣臺北地方法院檢察署檢察官陳清茂、被告乙○○、
    告訴人甲○○，均在本院第第17法庭公開行準備程序後，另
    於本院96年6月27日下午2時40分在本院第17法庭公開行審理
    程序，出庭在場人員除本院法官、書記官、通譯外，尚有臺
    灣臺北地方法院檢察署檢察官陳清茂、被告乙○○及其選任
    辯護人黃志豪、告訴人甲○○，與證人李進民、林高生、張
    惠霆，均在本院第第17法庭公開行審理程序之事實，有本院
    卷第24至30頁之本院96年度易字第881號案件96年5月16日準
    備程序筆錄、96年6 月27日審理筆錄各一件在卷可徵。是本
    96年度易字第881號被告乙○○傷害告訴人甲○○案件於96
    年6月27日下午2時40分在本院第17法庭公開行審理程序無訛
    。再酌本院卷第30頁第16至19行之審理程序筆錄載示「被告
    答：我願意撤回另案告訴。告訴人答：我同意撤回對被告告
    訴」，互核比較與本院卷第19至21頁本院96年度易字第881
    號公訴不受理判決書、臺灣高等法院96年度聲再字第355 號
    刑事裁定書，及本院卷第22頁本院96年度易字第1379號公訴
    不受理判決書以觀，本件本件再審聲請人乙○○與甲○○之
    互毆傷害結果，各自提起傷害告訴，互為被告及告訴人之刑
    事訴訟法當事人身分地位，而同時地在本院96年6 月27日下
    午2時40分在本院第17法庭公開行上開本院96年度易字第881
    號案件審理程序、本院96年度易字第1379案件準備程序之當
    庭雙方當事人均同意各自撤回告訴，俾達各自息訟目的，並
    有選任辯護人黃志豪、臺灣臺北地方法院檢察署檢察官陳清
    茂均在場可佐，是本件再審聲請人主張伊被本院96年度易字
    第1379案件之原審法官未依刑事訴訟法第364 條規定踐行程
    序，並剝奪上開96年度易字第1379案件之告訴人乙○○之刑
    事訴訟程序權利，顯與事實不符，殊無可信。
(四)、末酌，本件經本院依職權調閱該卷查明屬實，顯見再審聲請
    人所提出之上揭事證，並非係本院於判決當時已經存在，而
    發現在後，本院不及調查斟酌之事證，且參以再審聲請人所
    提出之上揭事證，經核亦無法證明再審聲請人有何被原審法
    官脅迫撤回告訴之情形下，始撤回本件被告甲○○傷害告訴
    ，而原審法官未依刑事訴訟法第364 條規定踐行程序，並剝
    奪上開96年度易字第1379案件之告訴人乙○○之刑事訴訟程
    序權利等情，此亦可由本院96年度易字第881 號公訴不受理
    判決書、臺灣高等法院96年度聲再字第355 號刑事裁定書中
    證明本件再審聲請人於上開96年度易字第881 號公訴不受理
    判決中係為受判決利益人（見本院卷第19頁），益證再審聲
    請人所辯與事實不符，不足採信，足認上揭事證尚不足以使
    原確定判決發生動搖，而難據以開始再審程序。
(五)、綜上，再審聲請人所舉之事由，經核與刑事訴訟法第420 條
    第1項第6款所列之再審事由有間，揆諸上揭規定及說明，本
    件再審聲請人主張聲請再審為無理由，應予駁回。
五、依刑事訴訟法第434條第1項，裁定如主文。
中    華    民    國    96    年  12    月    31 　   日
                  刑事第十六庭法  官  施添寶
以上正本證明與原本無異。
如不服本裁定，應於收受裁定書送達之日起5日內，向本院提出
抗告狀。
                              書記官  陳弘文
中　　華　　民　　國　　97　　年　 1　  月　　 3      日
附件：再審聲請狀影本一件。
